【裁判字號】    98,審易,611
【裁判日期】    981208
【裁判案由】    恐嚇取財
【裁判全文】
臺灣新竹地方法院刑事判決             98年度審易字第611號
公  訴  人  臺灣新竹地方法院檢察署檢察官
被      告  乙○○
            甲○○
            丙○○
上列被告等因恐嚇取財案件，經檢察官提起公訴（98年度偵字第
2890號），本院合議庭評議改依簡式審判程序審理，並判決如下
：
    主  文
乙○○共同犯恐嚇取財未遂罪，累犯，處有期徒刑陸月，如易科
罰金，以新臺幣壹仟元折算壹日。
甲○○共同犯恐嚇取財未遂罪，累犯，處有期徒刑伍月，如易科
罰金，以新臺幣壹仟元折算壹日。
丙○○共同犯恐嚇取財未遂罪，累犯，處有期徒刑肆月，如易科
罰金，以新臺幣壹仟元折算壹日。
    事  實
一、乙○○前曾於民國93年間，因贓物案件，經本院以94年度竹
    東簡字第24號判決判處有期徒刑5 月確定；復於94年間，因
    施用第二級毒品案件，經本院以94年度易字第284 號判決判
    處有期徒刑10月確定；另於同年間，因竊盜案件，經本院以
    94 年度易字第544號判決判處有期徒刑1年2月確定，上開施
    用毒品及竊盜2案嗣經本院以95年度聲字第5號裁定定應執行
    有期徒刑1 年10月確定，經與前述贓物案件接續執行，於96
    年5月24日縮短刑期假釋付保護管束出監，並於96年7月16日
    保護管束期滿未經撤銷假釋以已執行完畢論。
二、甲○○前曾於90、91年間，因分別違反槍砲彈藥刀械管制條
    例案件，經本院以90年度竹簡字第443 號、91年度竹北簡字
    第107號判決分別判處有期徒刑1年6月，併科罰金新臺幣3萬
    元（緩刑4年，嗣遭撤銷）、3月，併科罰金銀元2 萬元確定
    ，再經本院以91年度聲字第994 號裁定應執行有期徒刑1 年
    8 月，併科罰金新臺幣9 萬元確定（編號）；再於91年間
    ，因施用毒品案件，經本院以91年度訴字第772 號判決判處
    有期徒刑7 月確定（編號）；復於91年間，因持有毒品、
    施用毒品及違反槍砲彈藥刀械管制條例等案件，經本院以91
    年度竹北簡字第188 號、91年度竹北簡字第246 號及91年度
    訴字第644 號判決分別判處有期徒刑3 月、6 月及1 年6 月
    ，併科罰金新臺幣10萬元確定（編號）；上開編號、
    之案件經本院以93年度聲字第14號裁定應執行有期徒刑2 年
    8 月，併科罰金新臺幣10萬元確定，復經本院以96年度聲減
    字第263 號裁定減刑並定應執行有期徒刑1 年4 月，併科罰
    金新臺幣5 萬元確定，經與上開編號之案件接續執行，於
    96年9 月8 日縮刑期滿執行完畢。
三、丙○○前曾於91年間，因施用毒品案件，經本院以91年度易
    字第327號判決判處有期徒刑8月確定（編號）；另於同年
    間，因竊盜案件，經本院以91年度易字第481 號判決判處有
    期徒刑8 月確定（編號）；復於同年間，因竊盜案件，經
    本院以91年度易字第614號判決判處有期徒刑1年確定（編號
    ）；又於同年間，因施用毒品案件，經本院以92年度訴字
    第234 號判決分別判處有期徒刑7月、8月，應執行刑有期徒
    刑1年2月確定（編號）。上開編號、案件經本院以92
    年度聲字第800 號裁定定應執行有期徒刑1年7月確定；編號
    、案件經本院以92年度聲字第801 號裁定定應執行有期
    徒刑1年9月確定，經接續執行，並於96年1 月31日縮刑期滿
    執行完畢。
四、詎渠等仍不知悔改，於97年6 月16日晚上，乙○○、甲○○
    、丙○○與丁○○，分別前往位於趙興鳳位於新竹縣新埔鎮
    ○○街166 巷6 號住處擲骰子、聊天時，乙○○、甲○○、
    丙○○竟共同基於意圖為自己不法所有之恐嚇取財犯意聯絡
    及行為分擔，於同日晚上8 時許，在上開地點，乙○○以其
    日前邀約丁○○一同前往新竹市○○路某倒閉KTV 店行竊，
    詎丁○○竟獨自前往，而未與乙○○分贓為由，要求丁○○
    賠償，乙○○即以徒手及手持現場所取得之木製板凳毆打丁○○，並以現場取得之瓦斯噴燈點火噴燒身體之方式傷害丁○○，復由甲○○持其所有之黑色道具手槍（未扣案）槍托
    重擊丁○○頭部，致丁○○受有身體頭部外傷併頭皮皮下血
    腫、上唇撕裂傷、左前臂擦傷之傷害，丙○○則在一旁觀看
    ，3 人共同以此強暴手段恫嚇丁○○交出身上財物，致丁○○心生畏懼（尚未達不能抗拒之程度），承諾帶同乙○○、
    甲○○、丙○○共同返家拿取財物，並於翌日（17日）上午
    4 時許，一行人抵達丁○○位於新竹縣竹東鎮○○路○段45
    巷37弄3 號（原起訴書誤載為20號）之住處，由乙○○偕同
    丁○○進入屋內，甲○○、丙○○則在外等候，丁○○藉屋
    內光線昏暗之際，乘機上樓向其兄劉傳任求救，並撥打電話
    報警，嗣劉傳任步出房門見乙○○行跡鬼崇遂上前質問，丁○○、劉傳任之父劉金宏亦查覺有異而外出查看，見有陌生
    男子在其住家內，便要劉傳任報警處理，乙○○得知劉傳任
    已報警，旋即與甲○○、丙○○一同駕車離去，而未取得任
    何財物。
五、案經丁○○訴由新竹縣政府警察局竹北分局報告臺灣新竹地
    方法院檢察署檢察官偵查起訴。
    理  由
一、被告乙○○、甲○○、丙○○3 人所犯恐嚇取財未遂罪，均
    係非死刑、無期徒刑、最輕本刑為3 年以上有期徒刑之罪，
    或高等法院管轄第一審之案件，被告3 人於本院準備程序進
    行中，均就被訴事實為有罪之陳述，經本院合議庭認均合於
    刑事訴訟法第273 條之1 第1 項之規定，裁定進行簡式審判
    程序。
二、認定犯罪事實所憑之證據及理由：
（一）被告乙○○、甲○○、丙○○3 人於本院準備程序、簡式
      審判程序訊問時，均坦白承認。
（二）告訴人即被害人丁○○於警詢、檢察官訊問時之指述。
（三）證人即告訴人之兄劉傳任於警詢、檢察官訊問時具結之證
      述，證明告訴人丁○○於97年6 月17日受傷返家，及被告
      乙○○、甲○○、丙○○索討金錢不成，逕行離去之事實
      。
（四）證人即告訴人之父劉金宏於警詢時之證述，證明97年6 月
      17日告訴人丁○○受傷返家，及被告乙○○出現在屋內，
      隨後與被告甲○○、丙○○逕行離去之事實。
（五）證人趙興鳳於警詢、檢察官訊問時具結之證述，證明告訴
      人丁○○遭被告乙○○毆打，且被告甲○○、丙○○均在
      場之事實。
（六）行政院衛生署竹東醫院98年1月21日衛署竹東醫歷字第098
      0000239號函所附急診病歷、急診護理記錄影本各1份；新
      竹縣政府警察局指揮中心受理110報案紀錄單影本1紙，足
      資佐證。
      綜上所述，被告乙○○、甲○○、丙○○之自白均與事實
      相符，本件事證業已明確，被告3 人所犯恐嚇取財未遂罪
      之犯行，均堪以認定。
三、論罪科刑之理由：
（一）核被告乙○○、甲○○、丙○○所為，均係犯刑法第346
      條第3 項、第1 項之恐嚇取財未遂罪。
（二）被告乙○○、甲○○、丙○○就上開犯行，有犯意之聯絡
      及行為之分擔，為共同正犯。
（三）被告乙○○、甲○○、丙○○雖均已著手於恐嚇取財犯罪
      行為之實行，惟未生取得財物之結果，其犯罪尚屬未遂，
      爰均依刑法第25條第2 項之規定，得按既遂犯之刑度減輕
      其刑。
（四）被告乙○○、甲○○、丙○○係以傷害行為作為恫嚇告訴
      人丁○○交付財物之強暴手段，故傷害部分不另論罪，附
      此敘明。
（五）被告乙○○、甲○○、丙○○分別有事實欄一、二、三所
      載之前案紀錄，各於96年7 月16日、96年9 月8 日、96年
      1 月31日執行完畢，此均有臺灣新竹地方法院檢察署刑案
      資料查註紀錄表及臺灣高等法院被告前案紀錄表各1 份在
      卷可供參考，被告3 人於受有期徒刑之執行完畢後，5 年
      以內故意再犯本件有期徒刑以上之罪，均為累犯，均應依
      刑法第47條第1 項之規定，加重其刑。爰均依法先加後減
      之。
（六）爰審酌被告乙○○不思以正途獲取財物，僅因告訴人丁○○矢口否認獨自行竊且語氣不佳，竟心生不滿向告訴人恐
      嚇取財之動機，致告訴人身心恐懼，並審酌被告甲○○、
      丙○○於本案中之分工參與程度，暨渠等之犯罪目的、手
      段、智識程度、生活狀況及其等尚未得手，未造成告訴人
      之財產損害，且犯罪後業已於本院訊問時坦承犯行等一切
      情狀，分別量處如主文所示之刑，並均諭知易科罰金之折
      算標準。
（七）至供被告甲○○犯罪用之黑色道具手槍1 支，雖為被告甲○○所有，然並未扣案，為免將來執行上之困難，爰不為
      沒收之宣告，附此敘明。
四、適用法律：
（一）刑事訴訟法第273條之1、第299條第1項前段。
（二）刑法第28條、第346條第3項、第1項、第25條第1項、第2
      項、第47條第1項、第41條第1項前段。
（三）刑法施行法第1條之1。
本案經檢察官黃英彥到庭執行職務。
中    華    民    國    98    年    12    月    8     日
                        刑事第九庭  法  官  魏瑞紅
以上正本證明與原本無異。
如不服本判決應於收受本判決後10日內向本院提出上訴書狀，上
訴書狀應敘述具體理由。上訴書狀未敘述上訴理由者，應於上訴
期間屆滿後20日內補提理由書狀於本院 (均須按他造當事人之人
數附繕本 )「切勿逕送上級法院」。
中    華    民    國    98    年    12    月    8     日
                                    書記官  鄧雪怡
附錄論罪科刑法條：
中華民國刑法第346條：
意圖為自己或第三人不法之所有，以恐嚇使人將本人或第三人之
物交付者，處6月以上5年以下有期徒刑，得併科1 千元以下罰金
。
以前項方法得財產上不法之利益，或使第三人得之者，亦同。
前二項之未遂犯罰之。


司法院資訊處製作；財團法人民間司法改革基金會備份。
